臺灣新北地方法院刑事判決　　　　　　110年度簡上字第199號
上　訴　人　
即　被　告　唐哲熙


上列上訴人即被告因毀損案件，不服本院於中華民國110 年3 月
15日所為110 年度簡字第904 號第一審刑事簡易判決（聲請簡易
判決處刑案號：110 年度調偵字第231 號），提起上訴，本院管
轄之第二審合議庭判決如下：
    主      文
上訴駁回。
    事實及理由
一、本案經本院審理結果，認原審以被告唐哲熙係犯刑法第354
    條之毀損他人物品罪，累犯，處有期徒刑3 月，如易科罰金
    ，以新臺幣1,000 元折算1 日，其認事用法均無違誤，量刑
    亦屬妥適，應予維持，爰均引用第一審刑事簡易判決（含聲
    請簡易判決處刑書）記載之事實、證據及理由（如附件）。
二、上訴意旨略以：原審量刑過重，案發時是告訴人自己將手機
    交給被告，且被告先前並無毀損之前科，怎能論以毀損罪累
    犯，被告有意願和解，是告訴人拒絕和解，被告僅有國中畢
    業之智識程度，且經濟狀況清寒，並非如原審判決所稱之高
    中畢業及經濟狀況勉持云云。惟按刑罰係以行為人之責任為
    基礎，而刑事責任復具有個別性，因此法律授權事實審法院
    依犯罪行為人個別具體犯罪情節，審酌其不法內涵與責任嚴
    重程度，並衡量正義報應、預防犯罪與協助受刑人復歸社會
    等多元刑罰目的之實現，而為適當之裁量，此乃審判核心事
    項，故事實審法院在法定刑度範圍內裁量之宣告刑，倘其量
    刑已符合刑罰規範體系及目的，於裁量權之行使無所逾越或
    濫用，即屬適法妥當，自不得任意指摘為違法，最高法院10
    8 年度台上字第2666號判決參照。經查，原審以被告犯罪事
    實明確，並審酌被告以上開方式損害他人財物，實有不該，
    兼衡被告智識程度、所損壞財物之價值、被告犯後坦認犯行
    之態度，惟未賠償告訴人所受損失，暨被告與告訴人係朋友
    關係，被告高中畢業的智識程度、犯罪之動機、目的、手段
    、家庭經濟狀況勉持等一切情狀，量處上開罪刑，經核原審
    認事用法均無違誤，是被告以原審量刑過重為由上訴，並無
    理由，且累犯之認定，並不以先前犯相同類型之犯罪為必要
    ，原審亦已清楚交代其參照司法院釋字第775 號解釋之意旨
    ，審酌各項事由認為本件仍有依累犯規定加重之必要，是被
    告徒以本件不應以累犯加重置辯，並非可採。又被告有毀損
    上開手機之事實，業據其坦承不諱，而其究竟如何取得該手
    機，並非毀損罪之成立要件，亦與毀損罪之量刑無涉，是被
    告一再辯稱係告訴人主動交出手機乙節，不僅與告訴人之指
    訴未合，且無足作為其從輕量刑之依據。至告訴人本有決定
    是否和解之自由，被告未能與告訴人和解，尚難歸責於告訴
    人，自不得據以作為被告從輕量刑之事由。另被告於警詢時
    自稱其高中畢業、經濟狀況勉持，有調查筆錄1 份在卷可稽
    ，其中學歷部分亦與卷附個人戶籍資料查詢結果1 紙相符，
    是被告改口辯稱其係國中畢業，經濟狀況清寒，已難認有據
    ，況即便以被告此部分所述內容作為量刑審酌之因素，本院
    認原審量刑亦無不妥之處，併此敘明。綜上，被告以上開理
    由提起上訴，均無理由，其本件上訴，應予駁回。
據上論斷，應依刑事訴訟法第455 條之1 第1 項、第3 項、第36
8 條、第373 條，判決如主文。
本案經檢察官黃孟珊偵查後聲請簡易判決處刑，檢察官秦嘉瑋於
本審到庭執行職務。
中    華    民    國   110    年    10    月    20    日
                  刑事第十二庭  審判長法  官  陳正偉
                                      法  官  鄭淳予
                                      法  官  陳志峯
以上正本核與原本無異。
不得上訴。
                                      書記官  喻誠德
中    華    民    國   110    年    10    月    20    日
附錄本案論罪科刑法條全文：
中華民國刑法第354條  
毀棄、損壞前2 條以外之他人之物或致令不堪用，足以生損害於
公眾或他人者，處2 年以下有期徒刑、拘役或1 萬5 千元以下罰
金。 
附件：
 
臺灣新北地方法院刑事簡易判決          110年度簡字第904號
聲  請  人  臺灣新北地方檢察署檢察官
被      告  唐哲熙  男（民國00年0月00日生）
                    身分證統一編號：Z000000000號  
                    住新北市○○區○○街00巷00○0號
上列被告因毀損案件，經檢察官聲請以簡易判決處刑（110年度
調偵字第231號），本院判決如下：
    主  文
唐哲熙犯毀損他人物品罪，累犯，處有期徒刑參月，如易科罰金
，以新臺幣壹仟元折算壹日。
    事實及理由
一、本件犯罪事實及證據，除（一）檢察官聲請簡易判決處刑書
    犯罪事實欄第4 、5 行，應更正、補充：「. . 竟基於毀損
    他人物品之犯意，以徒手方式拿取原掛於蔡錦治脖子上之三
    星手機1 支後，朝地板上砸毀，再將手機對折、拆開方式加
    以損壞. . 」；（二）告訴人於109 年11月13日偵查中就告
    訴被告「侵占」一案提出聲請撤回告訴狀，有該狀附於偵查
    卷可參（偵字卷第40頁），且告訴人於該次訊問陳稱就毀損
    部分，願意與被告談和解，請移送調解委員會等語，足認告
    訴人就被告本案毀損犯行並未撤回告訴，本院應為簡易判決
    處刑。餘均引用如附件檢察官聲請簡易判決處刑書之記載。
二、核被告所為，係犯刑法第354 條毀損他人物品罪。被告前於
    民國94、95年間因犯強盜、贓物、搶奪、竊盜、妨害公務等
    罪，經法院分別判處罪刑確定，並經臺灣高等法院以97年度
    聲減字第962 號就部分之罪裁定減刑，並與不應減刑之罪所
    處之刑，定其應執行刑有期徒刑12年3 月，併科罰金新臺幣
    2 萬5 千元確定，於104 年1 月5 日縮短刑期假釋出監，嗣
    經撤銷假釋，入監執行殘刑有期徒刑1 年8 月8 日，與另案
    104 、105 年間因竊盜、偽造文書等案件，經法院分別判處
    罪刑確定，並經臺灣高等法院以106 年度聲字第2991號裁定
    應執行有期徒刑1 年2 月確定，接續執行，於109 年5 月7
    日執行完畢，並接續執行罰金刑，於同年5 月15日繳交罰金
    執行完畢出監，有臺灣高等法院被告前案紀錄表在卷可證，
    其於上開徒刑執行完畢後5 年以內，故意再犯本件有期徒刑
    以上之罪，為累犯，考量被告受前案強盜、贓物、搶奪、竊
    盜、妨害公務等案件之有期徒刑執行完畢出監後，未及3 個
    月即再犯本案毀損罪，且被告前案所犯強盜、搶奪等犯罪，
    與本案於告訴人面前毀損手機之犯罪情節，同屬暴力型犯罪
    ，被告顯未能從前案執行中獲得警惕，刑罰反應能力較薄弱
    ，並有反覆觸犯暴力型犯罪之特別惡性，參照司法院釋字第
    775 號解釋之意旨，本院認為將被告所犯本案之罪法定本刑
    予以加重後，仍符合罪刑相當原則，故依刑法第47條第1 項
    規定加重其刑。爰審酌被告以上開方式損害他人財物，實有
    不該，兼衡被告智識程度、所損壞財物之價值、被告犯後坦
    認犯行之態度，惟未賠償告訴人所受損失，暨被告與告訴人
    係朋友關係，被告高中畢業的智識程度、犯罪之動機、目的
    、手段、家庭經濟狀況勉持等一切情狀，量處如主文所示之
    刑，並諭知易科罰金之折算標準。
三、依刑事訴訟法第449 條第1 項前段、第3 項、第454 條第2
    項，刑法第354 條、第47條第1 項、第41條第1 項前段，刑
    法施行法第1 條之1 第1 項，逕以簡易判決處刑如主文。
四、如不服本判決，得自收受送達之翌日起20日內向本院提出上
    訴狀，上訴於本院第二審合議庭（須附繕本）。
中    華    民    國   110    年    3     月    15    日
                   刑事第二十七庭 法  官  楊志雄
上列正本證明與原本無異。
                                  書記官  粘建豐
中    華    民    國   110    年    3     月    15    日
附錄本案論罪科刑法條全文：
刑法第354條
毀棄、損壞前2 條以外之他人之物或致令不堪用，足以生損害於
公眾或他人者，處2 年以下有期徒刑、拘役或1 萬5 千元以下罰
金。
【附件】
臺灣新北地方檢察署檢察官聲請簡易判決處刑書
                                    110年度調偵字第231號
    被      告  唐哲熙  
上列被告因毀棄損壞案件，業經偵查終結，認為宜聲請以簡易判
決處刑，茲將犯罪事實及證據並所犯法條分敘如下：
        犯罪事實
一、唐哲熙（涉嫌侵占部分，另為不起訴處分）與蔡錦治為朋友
    ，於民國109 年8 月13日22時30分許，在新北市板橋區民權
    路202 巷內，雙方因故發生口角爭執，唐哲熙因而心生不滿
    ，竟基於毀損他人物品之犯意，以徒手方式搶走原掛於蔡錦
    治脖子上之三星手機1 支後，朝地板上砸毀，致蔡錦治所有
    之手機損壞而致令不堪用（價值新臺幣1 萬1,990 元），足
    以生損害於蔡錦治。
二、案經蔡錦治訴由新北市政府警察局板橋分局報告偵辦。
        證據並所犯法條
一、上開犯罪事實，業據被告唐哲熙於警詢及偵查中均坦承不諱
    ，核與證人即告訴人蔡錦治於警詢及偵查中指訴之情節相符
    ，並有手機遭毀損之照片1 張附卷可稽，足認被告自白與事
    實相符，其犯嫌堪以認定。
二、核被告所為，係犯刑法第354 條之毀損器物罪嫌。
三、依刑事訴訟法第451 條第1 項聲請逕以簡易判決處刑。
    此  致
臺灣新北地方法院
中    華    民    國   110    年    1     月    20    日
                          檢  察  官  黃孟珊